# 外币折算报表问题

提问人：我还不会飞 时间：2017-06-30 11:30:17
更正下：C的实收资本是按照投资时点GBP与RMB的汇率折算，每期保持一致

回答人：chenyiwei
最终的差额体现在“其他综合收益——外币报表折算差额”中。

提问人：我还不会飞 时间：2017-06-30 22:46:44
还有一个问题，请教陈版，A有子公司B，B有子公司C，C有子公司D，D有子公司E，现在通过一系列运作，E成了B的的母公司，结构变为：A的子公司E，E的子公司B，B的子公司C，C的子公司D。编制E的合并报表时，由于是属于同一控制下合并，那么E上一期怎么做合并，上一期D的账面还有对E的长投，但是追溯调整时是编制E的合并报表，上一期D账面对E的长投，怎么抵消。

回答人：chenyiwei
可参考《瑞华研究 2010 ～ 2016 汇编》之“问题3-2-28（同一控制范围内母子公司颠倒重组的处理）”。

提问人：我还不会飞 时间：2017-07-03 11:41:01
还有个问题需要再麻烦陈版一下。 国内A公司在国外的子公司B，B公司自身编制合并报表中有商誉，合并后B账面的商誉，纳入A合并报表后因为要折算为人民币，商誉就会因为汇率而变动，这个是正常的吗？还是说把商誉按照产生时点的汇率固定，后面因汇率变动的差额计入外币折算差异？

回答人：chenyiwei
商誉本身也是被购买方的一项资产，因此其后续折算为人民币的金额会因汇率变动而相应发生变动，也是完全合理的。